臺灣雲林地方法院刑事判決              100年度訴字第634號
                                      100年度訴字第798號
公  訴  人  臺灣雲林地方法院檢察署檢察官
被      告  范國正
            陳志瑋
上2 人共同
選任辯護人  鐘律師
被      告  林永豐
                    10號4樓
            林秋炎
                    （現於法務部矯正署雲林第二監獄執行中
            陳振耀
上列被告因違反廢棄物清理法案件，經檢察官提起公訴（100 年
度偵字第1769號、第2699號、第3618號、第3715號）及追加起訴
（100 年度偵字第3715號、第3750號），本院判決如下：
    主  文
范國正共同未依廢棄物清理法第四十一條第一項規定領有廢棄物
清除許可文件，而從事廢棄物之清除，累犯，處有期徒刑貳年。
陳志瑋共同未依廢棄物清理法第四十一條第一項規定領有廢棄物
清除許可文件，而從事廢棄物之清除，處有期徒刑壹年貳月。
林永豐共同未依廢棄物清理法第四十一條第一項規定領有廢棄物
清除許可文件，而從事廢棄物之清除，處有期徒刑壹年伍月。
林秋炎共同未依廢棄物清理法第四十一條第一項規定領有廢棄物
清除許可文件，而從事廢棄物之清除，累犯，處有期徒刑壹年肆
月。
陳振耀共同未依廢棄物清理法第四十一條第一項規定領有廢棄物
清除許可文件，而從事廢棄物之清除，處有期徒刑壹年月。
    事  實
一、范國正前因違反廢棄物清理法案件，經臺灣苗栗地方法院以
    98年度訴字第927 號判處有期徒刑6 月確定，於民國99年9
    月7 日易科罰金執行完畢。林秋炎因違反廢棄物清理法案件
    ，經本院以92年度訴字第388 號判處有期徒刑7 月，嗣於93
    年11月1 日經臺灣高等法院臺南分院以93年度上訴字第575
    號駁回上訴確定，於94年7 月15日執行完畢；因詐欺案件，
    經本院以95年度六簡字第544 號判處有期徒刑5 月，嗣減刑
    為有期徒刑2 月又15日，於96年11月15日易科罰金執行完畢
    ；復因違反廢棄物清理法案件，經本院以98年度訴字第81號
    判處有期徒刑1 年4 月，於99年12月9 日經最高法院以99年
    度臺上字第7709號駁回上訴確定。范國正（使用0000000000
    號行動電話）、林永豐（綽號「鯊魚」）、陳志瑋（使用00
    00000000號行動電話）均明知未依廢棄物清理法第41條第1
    項規定，向廢棄物處理之主管機關申請核發廢棄物清除之許
    可證，不得從事廢棄物之清除業務，詎仍與真實姓名、年籍
    不詳綽號「阿克」之成年男子（經檢察官另案偵辦中）、陳
    振耀（綽號「鱷魚」）、林秋炎（綽號「阿喜」）共同基於
    未經許可違法清除廢棄物之犯意聯絡，而為下列行為：
  (一)綽號「阿克」之成年男子於100 年3 月中旬某日，在桃園縣
    中壢市○○○○道路旁，將袋裝之淺綠色廢土等一般事業廢棄
    物散裝於范國正管領之車牌號碼898-AN號營業曳引車（拖載
    CP-56 號半拖〈子〉車）內，並給付范國正載運、清除上述
    廢棄物之報酬新臺幣（下同）10,000元，由范國正於100 年
    3 月17日上午，將載運廢棄物之898-AN號營業曳引車，交由
    林永豐自桃園縣出發，經彰化縣大城鄉，再經西濱大橋駛入
    雲林縣麥寮鄉後，於同日12時38分由林永豐使用0000000000
    號行動電話，與陳振耀使用之0000000000號行動電話聯繫，
    通知陳振耀接應帶路至傾倒地點，陳振耀遂至雲林縣麥寮鄉
    ○○村○○道路旁與林永豐會合，並引導林永豐駕駛898-AN
    號營業曳引車附載上述廢棄物，至雲林縣麥寮鄉○○段2612
    -4地號上新吉26分84號電桿旁，傾倒上述廢棄物共計20立方
    公尺。事畢由林永豐交付報酬3,000 元予陳振耀。
  (二)綽號「阿克」之成年男子復於桃園縣中壢市○○○○道路旁，
    將與前開相同之袋裝一般事業廢棄物，散裝於范國正管領之
    車牌號碼898-AN號及736-AI號營業曳引車（分別拖載CP-56
    號、97-QT 號半拖〈子〉車）內，並給付范國正載運、清除
    上述廢棄物之報酬共20,000元，於100 年3 月18日傍晚分別
    由范國正駕駛附載上述廢棄物之736-AI號營業曳引車，林永
    豐駕駛附載上述廢棄物之898-AN號營業曳引車，自桃園縣出
    發，駛扺國道1 號高速公路西螺交流道旁，於同日18時53分
    至21時30分間，由林永豐使用0000000000號行動電話，多次
    與林秋炎使用之0000000000號行動電話聯繫，通知林秋炎接
    應帶路至傾倒地點，林秋炎遂至西螺交流道與林永豐、范國
    正會合，並引導林永豐先駕駛898-AN號營業曳引車附載上述
    廢棄物，至雲林縣莿桐鄉○○村○○○道旁，傾倒上述廢棄
    物，計有15立方公尺；嗣林永豐將898-AN號空車交予在西螺
    交流道等候之范國正，由范國正駕駛898-AN號曳引車先行離
    去，林永豐再駕駛范國正所留下之736-AI號營業曳引車附載
    上述廢棄物，由林秋炎引導至雲林縣莿桐鄉饒平鄉17號觀測
    臺旁，傾倒上述廢棄物共計20立方公尺。事畢由林永豐交付
    報酬8,000 元予林秋炎。
  (三)綽號「阿克」之成年男子復於桃園縣中壢市○○○○道路旁，
    將與前開相同之袋裝一般事業廢棄物，散裝於范國正管領之
    車牌號碼898-AN號、736-AI號營業曳引車（分別拖載CP-56
    號、97-QT 號半拖〈子〉車）內，及陳志瑋管領之車牌號碼
    957-AJ號營業曳引車內，並給付范國正、陳志瑋載運、清除
    上述廢棄物之報酬各20,000、10,000元，於100 年3 月22日
    由范國正駕駛附載上述廢棄物之736-AI號營業曳引車，林永
    豐駕駛附載上述廢棄物之898-AN號營業曳引車，陳志瑋駕駛
    附載上述廢棄物之957-AJ號營業曳引車，自桃園縣出發經西
    濱大橋駛入雲林縣麥寮鄉，再由林永豐使用0000000000號行
    動電話，與陳振耀使用之0000000000號行動電話聯繫，通知
    陳振耀接應帶路，陳振耀遂至西濱大橋旁，與范國正、林永
    豐、陳志瑋會合，並引導范國正等3 人在雲林縣麥寮鄉某處
    停車休息一夜，於100 年3 月23日9 時許，方引導范國正、
    林永豐、陳志瑋駕駛上述3 輛營業曳引車附載上述廢棄物，
    至雲林縣臺西鄉馬光厝大排新坤71號電桿對面（廢棄豬舍旁
    空地），傾倒上述3 輛車內廢棄物。事畢由林永豐交付報酬
    9,000 元予陳振耀。
  (四)綽號「阿克」之成年男子復於100 年3 月23日19、20時許，
    在桃園縣中壢市○○○○道路旁，將與前開相同之袋裝一般事
    業廢棄物，散裝於范國正管領之車牌號碼898-AN號、736-AI
    號營業曳引車（分別拖載CP-56 號、97-QT 號半拖〈子〉車
    ）內，及陳志瑋管領之車牌號碼957-AJ號營業曳引車內，並
    給付范國正、陳志瑋載運、清除上述廢棄物之報酬各20,000
    、10,000元。於同日傍晚分別由范國正駕駛附載上述廢棄物
    之736-AI號營業曳引車，林永豐駕駛附載上述廢棄物之898-
    AN號營業曳引車，陳志瑋駕駛附載上述廢棄物之957-AJ號營
    業曳引車，自桃園縣出發駛抵國道1 號高速公路斗南交流道
    旁，於100 年3 月24日凌晨1 時21分，由林永豐使用000000
    0000號行動電話，與林秋炎使用之0000000000號行動電話聯
    繫，通知林秋炎接應帶路，因林秋炎無交通工具，余宗祐（
    所涉犯幫助未經許可非法清除廢棄物罪，業經本院100 年度
    訴字第437 號判決確定）遂駕駛車牌號碼N5-7998 號自用小
    客車搭載林秋炎，於100 年3 月24日凌晨2 時許，至斗南交
    流道旁，與上述3 輛營業曳引車會合。范國正及陳志瑋先停
    車在斗南交流道待命，隨即由林永豐駕駛898-AN號營業曳引
    車附載上述廢棄物，尾隨林秋炎所乘坐之上述汽車，前往雲
    林縣虎尾鎮○○路與虎興東十街路口（高鐵高架橋下）傾倒
    部分廢棄物，隨後改由林秋炎自己駕駛上述汽車搭載余宗祐
    帶路，林永豐再尾隨林秋炎前往雲林縣西螺鎮吳厝里九隆枝
    24左6 電桿旁，傾倒上述廢棄物，共計傾倒廢棄物20立方公
    尺後；林永豐將上述營業曳引車駛回斗南交流道，並將該空
    車交予范國正駛離斗南交流道，林永豐則駕駛范國正所留下
    之736-AI號營業曳引車，附載上述廢棄物，尾隨林秋炎所駕
    駛之上述汽車，前往雲林縣斗六市崙仔科技工業區，傾倒廢
    棄物逾15立方公尺後；林永豐將上述營業曳引車駛回斗南交
    流道，並將該空車交予仍在斗南交流道待命之陳志瑋駛離斗
    南交流道，林永豐則駕駛陳志瑋所留下之957-AJ號營業曳引
    車，附載廢棄物，尾隨林秋炎所駕駛之上述汽車，前往雲林
    縣虎尾鎮○○里○○路與外環道交叉路口（持法媽祖宮旁）
    ，傾倒廢棄物逾20公噸後，再由林永豐交付報酬12,000元予
    林秋炎，並由林秋炎轉交其中之3,000 元予余宗祐，以上開
    方式從事一般事業廢棄物之清除。
    嗣於100 年3 月27日為警拘提范國正到案，並扣得上述898-
    AN號營業貨運曳引車1 輛，循線查獲林永豐、陳志瑋、陳振
    耀、林秋炎涉案，而悉上情。
二、案經雲林縣警察局西螺分局報告臺灣雲林地方法院檢察署檢
    察官偵查起訴。
    理  由
壹、程序部分（關於證據能力部分）：
一、按被告以外之人於審判外之言詞或書面陳述，除法律有規定
    者外，不得作為證據，刑事訴訟法第159 條第1 項定有明文
    。是被告范國正、陳志瑋之辯護人爭執被告林永豐於警詢及
    偵訊時供述之證據能力，是林永豐之警詢筆錄與未經具結之
    偵訊筆錄，對於被告范國正、陳志瑋部分，排除作為本案證
    據使用。
二、惟被告以外之人於偵查中向檢察官所為之陳述，除顯有不可
    信之情況者外，得為證據，刑事訴訟法第159 條之1 第2 項
    亦有明文。雖檢察官在偵查中對被告以外之人所為之偵查筆
    錄，性質上屬傳聞證據，惟刑事訴訟法規定檢察官代表國家
    偵查犯罪、實施公訴，依法其有訊問被告、證人及鑑定人之
    權，證人、鑑定人並須具結，而實務運作時，檢察官偵查中
    向被告以外之人所取得之陳述，原則上均能遵守法律規定，
    不致違法取供，其可信度極高，是余宗祐、共同被告范國正
    、陳志瑋、林永豐、陳振耀等人（對於被告本人以外之其他
    被告而言）在檢察官面前之偵訊筆錄，係檢察官令其等以證
    人身分具結後所為之證述，被告林永豐、林秋炎、陳振耀不
    爭執該等證詞之證據能力，而被告范國正、陳志瑋之辯護人
    雖對於共同被告林永豐之偵訊筆錄有所爭執，然並未提及檢
    察官在訊問時有不法取供之情形，或有何顯不可信之情況，
    且經本院審酌該等言詞陳述作成時之情況，亦認為適當，故
    應認上開證人之偵訊筆錄，自得作為本案證據使用。
三、被告以外之人於審判外之陳述，雖不符刑事訴訟法第159 條
    之1 至第159 條之4 規定得為證據之情形，而經當事人於審
    判程序同意作為證據，法院審酌該言詞陳述或書面陳述作成
    時之情況，認為適當者，亦得為證據，為刑事訴訟法第159
    條之5 第1 項所明文。經查，余宗祐於警詢及偵查中之陳述
    、共同被告范國正於警詢時之供述（對於其餘4 位被告而言
    ）、共同被告陳志瑋於警詢及偵查中之供述（對於其餘4 位
    被告而言）、共同被告林永豐於警詢及偵查時之供述（對於
    被告林秋炎、陳振耀而言）、共同被告陳振耀於警詢及偵查
    時之供述（對於被告范國正、陳志瑋、林永豐而言）、被告
    林永豐持用0000000000號、0000000000號行動電話之通聯紀
    錄、被告陳振耀持用0000000000號行動電話之通聯紀錄、被
    告范國正持用0000000000號行動電話之通聯紀錄、被告陳志
    瑋持用0000000000號行動電話之通聯紀錄各1 份、雲林縣環
    境保護局環保報案中心陳情案件處理電腦管制單5 份、雲林
    縣環境保護局報案中心陳情案件受理管制單1 份、100 年3
    月19日、25日、28日、31日、100 年5 月13日、16日雲林縣
    環境保護局環境稽查工作紀錄各1 份、100 年3 月24日雲林
    縣環境保護局環境稽查工作紀錄3 份、傾倒廢棄物路線圖3
    份、車牌號碼898-AN號之100 年3 月18日至27日之車行紀錄
    分析列印資料、車牌號碼957-AJ號之100 年3 月16日至4 月
    15 日 之車行紀錄查詢結果、車牌號碼736-AI號、97-QT 號
    、898-AN號、CP-56 號、957-AJ號之車輛詳細資料報表、交
    通部臺灣區○道○○○路100 年6 月13日業字第1000017641
    號函及檢附之898-AN號、736-AI號、957-AJ號營業曳引車行
    經各收費站ETC 車道相關紀錄、雲林縣警察局西螺分局100
    年3 月27日（受執行人范國正）搜索扣押筆錄及扣押物品目
    錄表各1 份、雲林縣環境保護局100 年4 月21日雲環廢字第
    100002521 號函暨檢附之佳美環境科技股份有限公司廢棄物
    檢測報告4 份、雲林縣環境保護局100 年5 月6 日雲環廢字
    第1000003064號函、100 年7 月15日雲環廢字第1000005159
    號函、100 年8 月23日雲環廢字第1000006279號函、100 年
    10月18日雲環廢字第1000007930號函、100 年10月26日雲環
    廢字第1000008328號函各1 份，雖均屬被告范國正、陳志瑋
    、林永豐、林秋炎、陳振耀以外之人於審判外之言詞或書面
    陳述，然經被告5 人與被告范國正、陳志瑋之辯護人與檢察
    官同意作為證據使用，復經本院審酌該言詞或書面陳述作成
    時之情況，亦無不當之情形存在，依上開規定，應認具有證
    據能力，得作為證據使用。
貳、實體部分：
一、被告林秋炎、陳振耀部分：
  (一)被告林秋炎、陳振耀對於事實欄所記載於上開時、地，分別
    持用0000000000號與0000000000號行動電話與共同被告林永
    豐聯繫會面，而接應帶領被告范國正、林永豐、陳志瑋等人
    駕駛之營業曳引車至傾倒地點，讓其等將所駕駛營業曳引車
    附載之淺綠色廢土等一般事業廢棄物，傾倒於事實欄所載之
    各處，收取每車4,000 元、3,000 元之代價等犯行均坦承不
    諱，有共同被告范國正於100 年3 月27日、28日、100 年4
    月1 日、100 年7 月12日警察詢問時之供述（雲警六偵字第
    1001000464號卷，下稱警卷(一)，第4 頁至第19頁、第21頁至
    第26頁）、於100 年3 月28日、6 月24日、7 月20日檢察官
    訊問時之證述（100 年度偵字第1769號卷(一)，下稱偵卷(一)，
    第15頁至第16頁，結文在第19頁；100 年度偵字第1769號卷
    (二)，下稱偵卷(二)，第66頁至第68頁，結文在第72頁；100 年
    度偵字第1769號卷(三)，下稱偵卷(三)，第103 頁至第104 頁，
    結文在第106 頁），共同被告林永豐於100 年5 月17日、18
    日、6 月13日、16日、24日檢察官訊問時之證述（偵卷(二)第
    142 頁至第146 頁、第157 頁至第161 頁，結文在第148 頁
    、第164 頁；偵卷(三)第56頁至第57頁、第66頁至第68頁，結
    文在第59頁、第71頁；100 年度他字第459 號卷，下稱他字
    卷，第39頁，結文在第44頁）、於100 年6 月1 日、7 月12
    日警察詢問時之供述（警卷(一)第37頁至第47頁、第48頁至第
    52頁），共同被告陳志瑋於100 年6 月24日、7 月20日檢察
    官訊問時之證述（偵卷(三)第69頁、第102 頁至第103 頁，結
    文在第73頁、第105 頁）、於100 年7 月12日警察詢問時之
    陳述（警卷(一)第53頁至第57頁）、100 年7 月19日檢察官訊
    問時之供述（偵卷(三)第90頁至第91頁），雲林縣環境保護局
    於100 年3 月28日環境稽查工作紀錄1 份（雲警螺偵字第10
    01000197號卷，下稱警卷(二)，第45頁）、車牌號碼898-AN號
    之100 年3 月18日至27日之車行紀錄分析列印資料（警卷(一)
    第185 頁至第186 頁）、車牌號碼957-AJ號之100 年3 月16
    日至15日之車行紀錄查詢結果（警卷(一)第187 頁）、傾倒廢
    棄物路線圖3 份（警卷(一)第118 頁至第120 頁）、898-AN號
    曳引車及N5-7998 號自小客車之照片12張（警卷(一)第189 至
    第194 頁）、交通部臺灣區○道○○○路100 年6 月13日業
    字第1000017641號函及檢附之898- AN 號、736-AI號、957-
    AJ號營業曳引車行經各收費站ETC 車道相關紀錄（他字卷第
    6 頁至第27頁）、雲林縣警察局西螺分局100 年3 月27日（
    受執行人范國正）搜索扣押筆錄及扣押物品目錄表1 份（警
    卷(二)第38頁至第44頁）在卷可稽。另就被告陳振耀所涉犯部
    分，復有【事實欄一(一)】被告林永豐持用0000000000號行動
    電話於100 年3 月17日之通聯紀錄（警卷(一)第285 頁）、被
    告林永豐持用0000000000號行動電話於100 年3 月17日之通
    聯紀錄（警卷(一)第291 頁背面至第292 頁）、雲林縣環境保
    護局環保報案中心陳情案件處理電腦管制單、100 年3 月31
    日雲林縣環境保護局環境稽查工作紀錄（偵卷(三)第12頁至第
    13頁）、麥寮鄉○○段2612-4地號之現場廢棄物照片4 張（
    偵卷(三)第14頁）、被告林永豐帶同警方查證100 年3 月17日
    傾倒廢棄物沿途路線照片10張（警卷(一)第141 頁至第145 頁
    ）、被告陳振耀帶同警方查證100 年3 月17日傾倒廢棄物現
    場及沿途路線之照片10張（偵卷(五)第36頁至第40頁）；【事
    實欄一(三)】被告林永豐持用0000000000號行動電話於100 年
    3 月23日之通聯紀錄（警卷(一)第261 頁至第262 頁）、被告
    陳振耀持用0000000000號行動電話於100 年3 月23日之通聯
    紀錄（警卷(一)第343 頁）、被告林永豐持用0000000000號行
    動電話於100 年3 月23日之通聯紀錄（警卷(一)第272 頁至第
    275 頁）、被告范國正持用0000000000號行動電話於100 年
    3 月23日之通聯紀錄（警卷(一)第318 頁）、被告陳志瑋持用
    0000000000號行動電話於100 年3 月23日之通聯紀錄（他字
    卷第64頁）、雲林縣環境保護局環保報案中心陳情案件處理
    電腦管制單、100 年5 月13日雲林縣環境保護局環境稽查工
    作紀錄、100 年5 月16日雲林縣環境保護局環境稽查工作紀
    錄（偵卷(三)第15頁至第17頁）、臺西鄉馬光厝大排五榔橋之
    現場廢棄物照片11張（偵卷(三)第18頁至第19頁）、被告林永
    豐帶同警方查證100 年3 月22日傾倒廢棄物沿途路線照片16
    張（警卷(一)第146 頁至第153 頁）、被告陳振耀帶同警方查
    證100 年3 月22日傾倒廢棄物現場及沿途路線之照片12張（
    偵卷(五)第41頁至第46頁）在卷可參；就被告林秋炎所涉犯部
    分，復有【事實欄一(二)】被告林永豐持用0000000000號、00
    00000000號行動電話於100 年3 月18日之通聯紀錄（警卷(一)
    第257 頁至第258 頁、第264 頁至第269 頁）、雲林縣環境
    保護局環保報案中心陳情案件處理電腦管制單、雲林縣環境
    保護局報案中心陳情案件受理管制單、100 年3 月19日雲林
    縣環境保護局環境稽查工作紀錄（警卷(二)第46頁至第48頁）
    、莿桐鄉饒平村濁水溪17號觀測臺前之現場廢棄物照片9 張
    （警卷(二)第49頁至第50頁）、100 年3 月25日雲林縣環境保
    護局環境稽查工作紀錄（警卷(二)第71頁）、莿桐鄉大美村之
    現場廢棄物照片6 張（警卷(二)第72頁）、被告林永豐帶同警
    方查證100 年3 月18日傾倒廢棄物沿途路線照片18張（警卷
    (一)第121 頁至第130 頁）；【事實欄一(四)】余宗祐於100 年
    3 月28日警察詢問時之陳述（警卷(一)第58頁至第64頁）、於
    100 年3 月28日、4 月15日檢察官訊問之證述（偵卷(一)第20
    頁至第22頁，結文在第24頁，偵卷(二)第11頁至第13頁，結文
    在第15頁）及指認之個人戶籍及相片影像資料查詢結果2 紙
    （偵卷(二)第20頁、第24頁），與被告林永豐持用0000000000
    號行動電話於100 年3 月24日之通聯紀錄（警卷(一)第261 頁
    至第262 頁）、被告范國正持用0000000000號行動電話於
    100 年3 月24日之通聯紀錄（警卷(一)第319 頁）、被告陳志
    瑋持用0000000000號行動電話於100 年3 月24日之通聯紀錄
    （他字卷第64頁）、雲林縣環境保護局環保報案中心陳情案
    件處理電腦管制單、100 年3 月24日雲林縣環境保護局環境
    稽查工作紀錄各1 份（警卷(二)第55頁至第56頁）、虎尾鎮○
    ○路與虎興東十街路口之現場廢棄物照片5 張（警卷(二)第68
    頁）、西螺鎮吳厝九隆枝24左6 電桿附近之現場廢棄物照片
    12張（警卷(二)第57頁至第65頁）、100 年3 月24日雲林縣環
    境保護局環境稽查工作紀錄（警卷(二)第69頁）、斗六市○○
    路之現場廢棄物照片6 張（警卷(二)第70頁）、雲林縣環境保
    護局環保報案中心陳情案件處理電腦管制單、100 年3 月24
    日雲林縣環境保護局環境稽查工作紀錄各1 份（警卷(二)第51
    頁至第52頁）、虎尾鎮○○里○○路與外環道路之現場廢棄
    物照片10張（警卷(二)第53頁至第54頁）、車牌號碼N5-7998
    號車輛詳細資料報表（警卷(一)第184 頁）、余宗祐帶同警方
    查證100 年3 月24日傾倒廢棄物沿途路線照片16張（警卷(一)
    第131 頁至第139 頁）、作案路線及路口監視器錄影翻拍照
    片45張（偵卷(一)第63頁至第87頁）在卷足憑，應認為被告林
    秋炎、陳振耀自白與事實相符，當可採信。
  (二)被告陳振耀於偵訊時雖陳稱：林永豐等人沒有告知上述是有
    毒的綠色廢土，只說是食品工廠所產製之果皮等語（偵卷(五)
    第34頁）；於本院審理時亦陳稱：林永豐說是食品工廠之廢
    土等語（100 年度訴字第798 號卷第10頁）；被告林秋炎於
    審理時則陳稱：林永豐說是廢土等語（100 年度訴字第634
    號卷第105 頁）。
    1.惟按91年7 月3 日公布，92年7 月3 日施行之「資源回收
      再利用法」第19條規定：「再生資源未依規定回收再利用
      者，視為廢棄物，應依廢棄物清理法規定回收、清除、處
      理」。是未依再利用規定辦理再利用之廢棄物，仍屬廢棄
      物清理法第2 條第1 項第2 款所指之一般事業廢棄物（最
      高法院98年度臺上字第66號判決意旨可參）。次按經濟部
      事業廢棄物再利用種類及管理方式（經濟部98 年4月27日
      經工字第09804602040 號公告增修訂），共有57項，均有
      規範事業廢棄物來源、再利用之用途、再利用機構應具備
      之資格，與運作管理等規定。內政部頒布之「營建剩餘土
      石方處理方案」（96年3 月15日臺內營字第0960035196號
      函頒修正），亦有：貳、適用範圍：即營建工程剩餘土石
      方之種類、收容處理場所，包括土石方資源堆置處理場（
      簡稱土資場）、目的事業處理場所及其他經政府機關依法
      核准之場所；參、剩餘土石方處理方針；肆、收容處理場
      所設置與管理方針，包括：一、設置收容處理場所之作業
      程序，二、收容處理場所不得申請設置地區，三、土資場
      及目的事業處理場所設置應有設施... 等規範。
    2.被告林秋炎、陳振耀，均未確認共同被告林永豐等人傾倒
      綠色廢土之來源及種類，如何知悉是否為無污染之物，且
      若為合法可再利用之事業廢棄物或營建剩餘土石方，自然
      可尋合法管道處置，不至花費時間、金錢特地開車南下雲
      林縣尋求無廢棄物清除之許可證或非具有再利用處理機構
      資格之被告林秋炎、陳振耀幫忙處理，是被告林秋炎、陳
      振耀自然可預見上開綠色廢土並非可用資源，而經雲林縣
      環境保護局回函亦表示上開綠色廢土應屬於廢棄物清理法
      所定義之「廢棄物」，而非一般營建土石方（詳後述）。
    3.再者，被告林秋炎、陳振耀均無廢棄物清除之許可證或再
      利用處理機構之資格，被告林秋炎於本院審理時陳稱：當
      初是亂倒的，因認為沒有污染性，找比較寬闊的地，人家
      的工地傾倒，沒有跟地主聯絡等語（100 年度訴字第634
      號卷第176 頁背面）。被告陳振耀於審理時陳稱：因林永
      豐臨時下來，只好出去找傾倒地點，看哪裡比較寬、比較
      隱密不會妨害人家出入，沒有找地主等語（100 年度訴字
      第634 號卷第177 頁正反面）。其2 人所尋找的地點，均
      非合法之廢棄物處理廠址，或土資場、依法核准收容營建
      剩餘土石方之場所，抑或合法之再利用機構，僅直接帶領
      共同被告林永豐等人找尋不易被人發現之地點任意傾倒，
      是其2 人既然分別與林永豐等人共同基於未經許可違法清
      除廢棄物之犯意聯絡，而為上開行為共同參與犯行，應成
      立廢棄物清理法第46條第4 款未經許可清除廢棄物罪之共
      同正犯。
  (三)綜上，被告林秋炎、陳振耀2 人所涉犯行事證明確，應依法
    論科。
二、被告林永豐、范國正、陳志瑋部分：
  (一)訊據被告林永豐固坦承擔任司機受僱於共同被告范國正，其
    或范國正均未領有廢棄物清除許可證或土方來源證明、載運
    聯單；有於事實欄所載時間，分別持用0000000000號行動電
    話與共同被告陳振耀（綽號「鱷魚」）、林秋炎（綽號「阿
    喜」）聯繫後，自行或與范國正、陳志瑋一同駕車載運綠色
    廢土南下至雲林縣境即事實欄所載地點，與陳振耀、林秋炎
    會合，將所附載之物傾倒於事實欄所示地點，並於事成後支
    付林秋炎每車4,000 元、陳振耀每車3,000 元之代價等事實
    ，惟辯稱：其當初有問范國正是否有毒，范國正回以是可以
    再利用，所以聯絡林秋炎、陳振耀，林秋炎也說是要用於回
    填，如果知道是路邊就不會亂倒，是林秋炎說傾倒地點狹小
    ，大車無法進入，事後會以小貨車運走，所以要其先倒在路
    旁，不要妨害車輛行進，而事實欄一(二)鐵道旁那條路，是林
    秋炎說正在施工，隔天就會鋪柏油，其感覺被林秋炎騙了，
    陳振耀所引導事實欄一(一)(三)2 個地點，就是一般土地，不是
    倒在道路旁云云。
  (二)訊據被告范國正固坦承持用0000000000號行動電話；未領有
    廢棄物清除許可證或土方之來源證明、載運聯單，多次駕駛
    其所有898-AN號、736-AI號之營業曳引車至桃園縣中壢市○
    ○○○道路旁，向綽號「阿克」之成年男子收取綠色廢土，裝
    載於上開營業曳引車，綽號「阿克」之人給付每車載運、清
    除之代價10,000元，其交由共同被告林永豐駕駛，或其與林
    永豐一同駕車南下，於事實欄所示時間、地點，與陳振耀、
    林秋炎會合後，由林永豐輪流駕車至傾倒地點傾倒，或共同
    前往傾倒地點傾倒，並於事成後透過林永豐支付林秋炎每車
    4,000 元、陳振耀每車3,000 元之代價等事實，惟矢口否認
    有何違反廢棄物清理法之犯行，並辯稱：裝載當時綽號「阿
    克」之成年男子說是表土、乾土，可以回填，其認為該綠色
    廢土，並無雜質，應該是乾淨的土，而不是廢棄物。是林永
    豐說有地方需要回填、可以傾倒，其不認識林秋炎或陳振耀
    ，該2 人均由林永豐負責聯繫，其與林永豐、陳志瑋一同南
    下時，除了事實欄一(三)之雲林縣臺西鄉馬光厝大排新坤71號
    電桿對面之廢棄豬舍旁空地，其有實際一同開車前往傾倒外
    ，其餘地點都是由林永豐以輪流換車前往方式傾倒，所以其
    不知實際傾倒地點狀況云云。
  (三)訊據被告陳志瑋固坦承其或共同被告范國正、林永豐均未領
    有廢棄物清除許可證或土方之來源證明、載運聯單，有2 次
    駕駛957-AJ號之營業曳引車與范國正同至桃園縣中壢市○○○
    ○道路旁，向綽號「阿克」之成年男子收取綠色廢土，收取
    每車載運、清除之代價10,000元，再於事實欄一(三)(四)所載時
    間，與范國正、林永豐一同駕車南下，於事實欄一(三)(四)所載
    地點分別與陳振耀、林秋炎會合，1 次3 人一同開車將所附
    載之物，傾倒在雲林縣臺西鄉馬光厝大排新坤71號電桿對面
    之廢棄豬舍旁空地，另1 次是在斗南交流道等候，由林永豐
    負責輪流駕車隨同林秋炎前往傾倒地點傾倒等事實，惟矢口
    否認有何違反廢棄物清理法之犯行，並辯稱：其當時認為是
    一般廢土，不是廢棄物，綽號「阿克」之成年男子說可以回
    填使用，所以其當時認為沒有土方載運聯單僅會被處以行政
    罰鍰，應該不嚴重。且其不認識林秋炎或陳振耀，傾倒地點
    都是林永豐找的，既然是可供作回填使用，其就沒有注意當
    地情形，100 年3 月24日是林永豐堅持駕駛其曳引車至傾倒
    地點，其根本沒有實際前往該處云云。
  (四)辯護人為被告范國正、陳志瑋辯護主張：
    1.其2 人平常以駕駛為業，依其等之智識程度與經驗，無從
      由外表判斷綽號「阿克」之成年男子所交付之無臭味之廢
      棄土，為廢棄土石方或廢棄物，且雲林縣環境保護局環保
      報案中心陳情案件處理電腦管制單、雲林縣環境保護局環
      境稽查工作紀錄，亦多次記載「非法棄置廢土」、「淡綠
      色廢棄土泥」、「廢棄土（污泥）」，無法苛求被告范國
      正、陳志瑋能判斷載運之物為廢棄物。
    2.被告范國正、陳志瑋與林秋炎、陳振耀不認識，事實欄一
      (一)(二)(四)之傾倒地點為林永豐聯繫林秋炎、陳振耀所尋得，
      被告范國正、陳志瑋無從知悉傾倒地點之情形，所以應認
      為與共同被告林永豐無犯意聯絡。
    3.其2 人唯一親自前往為事實欄一(三)之雲林縣臺西鄉馬光厝
      大排新坤71號電桿對面（廢棄豬舍旁空地），但當時時間
      為上午9 時許，又有人在場指揮作為回填豬舍使用，並無
      造成污染，應認被告等人所載運之物，性質應為營建剩餘
      土石方，用以進行豬舍回填之回收再利用，屬於事業廢棄
      物之再利用，不受廢棄物清理法第28條與第41條之限制。
    4.縱然被告范國正、陳志瑋有違反廢棄物清理法第39條第1
      項之管理辦法，不論由文義或論理解釋，均應適用同法第
      52條之規定處以行政罰並限期改善，而無回歸同法第41條
      規定之餘地。行政院環保署所公告之「從事事業廢棄物再
      利用涉及違法清除處理及再利用認定原則」亦與前開法律
      解釋相符，是被告范國正、陳志瑋縱然不具備再利用機構
      資格而清運廢土前往豬舍回填，所為顯不該當廢棄物清理
      法第41條第1 項、第46條第1 項第4 款之構成要件。
三、經查：
  (一)被告范國正（使用0000000000號行動電話）、陳志瑋（使用
    0000000000號行動電話）、林永豐3 人，均未領有廢棄物清
    除許可證或載運土方聯單、土方來源證明，亦無具備再利用
    機構之資格。【事實欄一(一)】被告范國正於100 年3 月中旬
    某日，在桃園縣中壢市○○○○道路旁，由綽號「阿克」之成
    年男子將袋裝之淺綠色廢土散裝於范國正之車牌號碼898-AN
    號營業曳引車（拖載CP-56 號半拖〈子〉車）內，並給付范
    國正載運、清除之報酬10,000元。嗣於100 年3 月17日上午
    ，范國正將載運淺綠色廢土之898-AN號營業曳引車交由被告
    林永豐自桃園縣出發，經彰化縣大城鄉，再經西濱大橋駛入
    雲林縣麥寮鄉後，於同日12時38分由林永豐使用0000000000
    號行動電話，與共同被告陳振耀使用之0000000000號行動電
    話聯繫，通知陳振耀接應帶路至傾倒地點，陳振耀遂至雲林
    縣麥寮鄉○○村○○道路旁與林永豐會合，並引導林永豐駕
    駛898-AN號營業曳引車附載上述淺綠色廢土，至麥寮鄉○○
    段2612-4地號上新吉26分84號電桿旁，傾倒共計20立方公尺
    ；事畢由林永豐交付3,000 元予陳振耀。【事實欄一(二)】被
    告范國正復於桃園縣中壢市○○○○道路旁，由綽號「阿克」
    之成年男子將與前開相同之袋裝淺綠色廢土，散裝於范國正
    之車牌號碼898-AN號及736-AI號營業曳引車（分別拖載CP-
    56號、97-QT 號半拖〈子〉車）內，並給付范國正載運、清
    除之報酬共20,000元。於100 年3 月18日傍晚，分別由被告
    范國正駕駛736-AI號營業曳引車、被告林永豐駕駛898-AN號
    營業曳引車，自桃園縣出發，駛扺國道1 號高速公路西螺交
    流道旁，於同日18時53分至21時30分間，由林永豐使用0000
    000000號行動電話，多次與共同被告林秋炎使用之00000000
    00號行動電話聯繫，通知林秋炎接應帶路至傾倒地點，林秋
    炎遂至西螺交流道與林永豐、范國正會合，並引導林永豐先
    駕駛898-AN號營業曳引車附載淺綠色廢土至雲林縣莿桐鄉○
    ○村○○○道旁，傾倒計有15立方公尺；嗣林永豐將898-AN
    號空車交予在西螺交流道等候之范國正，由范國正駕駛898-
    AN號曳引車先行離去，林永豐再駕駛范國正所留下之736-AI
    號營業曳引車附載淺綠色廢土，由林秋炎引導至雲林縣莿桐
    鄉饒平鄉17號觀測臺旁，傾倒共計20立方公尺；事畢由林永
    豐交付報酬8,000 元予林秋炎。【事實欄一(三)】被告范國正
    、陳志瑋於桃園縣中壢市○○○○道路旁，由綽號「阿克」之
    成年男子將與前開相同袋裝之淺綠色廢土，散裝於范國正之
    車牌號碼898-AN號、736-AI號營業曳引車（分別拖載CP- 56
    號、97-QT 號半拖〈子〉車）內，及陳志瑋之車牌號碼957-
    AJ號營業曳引車內，並給付范國正、陳志瑋載運、清除之報
    酬各20,000、10,000元，於100 年3 月22日由被告范國正駕
    駛736-AI號營業曳引車、被告林永豐駕駛898-AN號營業曳引
    車、被告陳志瑋駕駛957-AJ號營業曳引車，自桃園縣出發經
    西濱大橋駛入雲林縣麥寮鄉，復由林永豐使用0000000000號
    行動電話，與共同被告陳振耀使用之0000000000號行動電話
    聯繫，通知陳振耀接應帶路，陳振耀遂至西濱大橋旁，與范
    國正、林永豐、陳志瑋會合，並引導范國正等3 人在雲林縣
    麥寮鄉某處停車休息一夜，於100 年3 月23日9 時許，方引
    導范國正、林永豐、陳志瑋駕駛上述3 輛營業曳引車附載上
    述淺綠色廢土，至雲林縣臺西鄉馬光厝大排新坤71號電桿對
    面之廢棄豬舍旁空地，傾倒上述3 輛車內之物；事畢由林永
    豐交付報酬9,000 元予陳振耀。【事實欄一(四)】被告范國正
    、陳志瑋復於100 年3 月23日19、20時許，在桃園縣中壢市
    ○○○○道路旁，由綽號「阿克」之成年男子將與前開相同之
    袋裝淺綠色廢土，散裝於范國正之車牌號碼898-AN號、736-
    AI號營業曳引車（分別拖載CP-56 號、97-QT 號半拖〈子〉
    車）內，及陳志瑋之車牌號碼957-AJ號營業曳引車內，並給
    付范國正、陳志瑋載運、清除之報酬各20,000、10,000元。
    於同日傍晚，分別由被告范國正駕駛736-AI號營業曳引車、
    被告林永豐駕駛898-AN號營業曳引車、被告陳志瑋駕駛957-
    AJ號營業曳引車，自桃園縣出發駛抵國道1 號高速公路斗南
    交流道旁，於100 年3 月24日凌晨1 時21分，由被告林永豐
    使用0000000000號行動電話，與共同被告林秋炎使用之0000
    000000號行動電話聯繫，通知林秋炎接應帶路，林秋炎遂搭
    乘余宗祐所駕駛之車牌號碼N5-7998 號自用小客車，於100
    年3 月24日凌晨2 時許，至斗南交流道旁，與上述3 輛營業
    曳引車會合，約定范國正及陳志瑋先停車在斗南交流道待命
    ，隨即由林永豐駕駛898-AN號營業曳引車附載上述淺綠色廢
    土，尾隨林秋炎所乘坐之上述汽車，前往雲林縣虎尾鎮○○
    路與虎興東十街路口（高鐵高架橋下）傾倒部分淺綠色廢土
    ，隨後改由林秋炎駕駛上述汽車搭載余宗祐帶路，林永豐尾
    隨林秋炎前往西螺鎮吳厝里九隆枝24左6 電桿旁傾倒，共計
    20立方公尺後；林永豐將上述營業曳引車駛回斗南交流道，
    並將該空車交予范國正駛離斗南交流道，林永豐則駕駛范國
    正所留下之736-AI號營業曳引車附載上述淺綠色廢土，尾隨
    林秋炎所駕駛之上述汽車，前往雲林縣斗六市崙仔科技工業
    區，傾倒逾15立方公尺後；林永豐將上述營業曳引車駛回斗
    南交流道，並將該空車交予仍在斗南交流道待命之陳志瑋駛
    離斗南交流道，林永豐則駕駛陳志瑋所留下之957-AJ號營業
    曳引車附載淺綠色廢土，尾隨林秋炎所駕駛之上述汽車，前
    往雲林縣虎尾鎮○○里○○路與外環道交叉路口（持法媽祖
    宮旁），傾倒逾20公噸後，再由林永豐交付報酬12,000 元
    予林秋炎，並由林秋炎轉交其中之3,000 元予余宗祐。嗣於
    100 年3 月27日為警扣得上述898-AN號營業曳引車1 輛等情
    ，經共同被告范國正（對於被告陳志瑋、林永豐而言）於
    100 年3 月27日、28日、100 年4 月1 日、100 年7 月12日
    警察詢問時之供述（警卷(一)第4 頁至第19頁、第21頁至第26
    頁）、於100 年3 月28日、6 月24日、7 月20日檢察官訊問
    時之證述（偵卷(一)第15頁至第16頁，結文在第19頁；偵卷(二)
    第66頁至第68頁，結文在第72頁；偵卷(三)第103 頁至第104
    頁，結文在第106 頁），共同被告林永豐（對於被告范國正
    、陳志瑋而言）於100 年5 月17日、18日、6 月13日、16日
    、24日檢察官訊問時之證述（偵卷(二)第142 頁至第146 頁、
    第157 頁至第161 頁，結文在第148 頁、第164 頁；偵卷(三)
    第56頁至第57頁、第66頁至第68頁，結文在第59頁、第71頁
    ；他字卷第39頁，結文在第44頁）、於本院審理時之證述（
    本院100 年度訴字第634 號第149 頁至第161 頁背面），共
    同被告陳志瑋（對於被告范國正、林永豐而言）於100 年6
    月24日、7 月20日檢察官訊問時之證述（偵卷(三)第69頁、第
    102 頁至第103 頁，結文在第73頁、第105 頁）、於100 年
    7 月12日警察詢問時之陳述（警卷(一)第53頁至第57頁）、
    100 年7 月19日檢察官訊問時之供述（偵卷(三)第90頁至第91
    頁）明確，並有雲林縣環境保護局於100 年3 月28日環境稽
    查工作紀錄1 份（警卷(二)第45頁）、車牌號碼牌898-AN號之
    100 年3 月18日至27日之車行紀錄分析列印資料（警卷(一)第
    185 頁至第186 頁）、車牌號碼957-AJ號之100 年3 月16日
    至15日之車行紀錄查詢結果（警卷(一)第187 頁）、傾倒廢棄
    物路線圖3 份（警卷(一)第118 頁至第120 頁）、898-AN號曳
    引車及N5-7998 號自小客車之照片12張（警卷(一)第189 至第
    194 頁）、交通部臺灣區○道○○○路100 年6 月13日業字
    第1000017641號函及檢附之898-AN號、736-AI號、957-AJ號
    營業曳引車行經各收費站ETC 車道相關紀錄（他字卷第6 頁
    至第27頁）、雲林縣警察局西螺分局100 年3 月27日（受執
    行人范國正）搜索扣押筆錄及扣押物品目錄表1 份（警卷(二)
    第38頁至第44頁）在卷可佐。另就【事實欄一(一)】有共同被
    告陳振耀於100 年8 月29日警詢時之供述（100 年度偵字第
    3750號卷，下稱偵卷(五)，第30頁至第35頁）、100 年9 月2
    日檢察官訊問時之證述（偵卷(五)第50頁至第51頁），與被告
    林永豐持用0000000000號行動電話於100 年3 月17日之通聯
    紀錄（警卷(一)第285 頁）、被告林永豐持用0000000000號行
    動電話於100 年3 月17日之通聯紀錄（警卷(一)第291 頁背面
    至第292 頁）、雲林縣環境保護局環保報案中心陳情案件處
    理電腦管制單、100 年3 月31日雲林縣環境保護局環境稽查
    工作紀錄（偵卷(三)第12頁至第13頁）、麥寮鄉○○段2612-4
    地號之現場廢棄物照片4 張（偵卷(三)第14頁）、被告林永豐
    帶同警方查證100 年3 月17日傾倒廢棄物沿途路線照片10張
    （警卷(一)第141 頁至第145 頁）、被告陳振耀帶同警方查證
    100 年3 月17日傾倒廢棄物現場及沿途路線之照片10張（偵
    卷(五)第36頁至第40頁）；【事實欄一(二)】有被告林永豐持用
    0000000000號、0000000000號行動電話於100 年3 月18日之
    通聯紀錄（警卷(一)第257 頁至第258 頁、第264 頁至第269
    頁）、雲林縣環境保護局環保報案中心陳情案件處理電腦管
    制單、雲林縣環境保護局報案中心陳情案件受理管制單、
    100 年3 月19日雲林縣環境保護局環境稽查工作紀錄（警卷
    (二)第46頁至第48頁）、莿桐鄉饒平村濁水溪17號觀測臺前之
    現場廢棄物照片9 張（警卷(二)第49頁至第50頁）、100 年3
    月25日雲林縣環境保護局環境稽查工作紀錄（警卷(二)第71頁
    ）、莿桐鄉大美村之現場廢棄物照片6 張（警卷(二)第72頁）
    、被告林永豐帶同警方查證100 年3 月18日傾倒廢棄物沿途
    路線照片18張（警卷(一)第121 頁至第130 頁）；【事實欄一
    (三)】有共同被告陳振耀於100 年8 月29日警詢時之供述（偵
    卷(五)第30頁至第35頁）、100 年9 月2 日檢察官訊問時之證
    述（偵卷(五)第50頁至第51頁），與被告林永豐持用00000000
    00號、0000000000號行動電話於100 年3 月23日之通聯紀錄
    （警卷(一)第261 頁至第262 頁、第272 頁至第275 頁）、被
    告陳振耀持用0000000000號行動電話於100 年3 月23日之通
    聯紀錄（警卷(一)第343 頁）、被告范國正持用0000000000號
    行動電話於100 年3 月23日之通聯紀錄（警卷(一)第318 頁）
    、被告陳志瑋持用0000000000號行動電話於100 年3 月23日
    之通聯紀錄（他字卷第64頁）、雲林縣環境保護局環保報案
    中心陳情案件處理電腦管制單、100 年5 月13日雲林縣環境
    保護局環境稽查工作紀錄、100 年5 月16日雲林縣環境保護
    局環境稽查工作紀錄（偵卷(三)第15頁至第17頁）、臺西鄉馬
    光厝大排五榔橋之現場廢棄物照片11張（偵卷(三)第18頁至第
    19頁）、被告林永豐帶同警方查證100 年3 月22日傾倒廢棄
    物沿途路線照片16張（警卷(一)第146 頁至第153 頁）、被告
    陳振耀帶同警方查證100 年3 月22日傾倒廢棄物現場及沿途
    路線之照片12張（偵卷(五)第41頁至第46頁）；【事實欄一(四)
    】有余宗祐於100 年3 月28日警察詢問筆錄（警卷(一)第58頁
    至第64頁）、於100 年3 月28日、4 月15日之檢察官訊問筆
    錄（偵卷(一)第20頁至第22頁，結文在第24頁，偵卷(二)第11頁
    至第13頁，結文在第15頁）及指認之個人戶籍及相片影像資
    料查詢結果2 紙（偵卷(二)第20頁、第24頁），與被告林永豐
    持用0000000000號行動電話於100 年3 月24日之通聯紀錄（
    警卷(一)第261 頁至第262 頁）、被告范國正持用0000000000
    號行動電話於100 年3 月24日之通聯紀錄（警卷(一)第319 頁
    ）、被告陳志瑋持用0000000000號行動電話於100 年3 月24
    日之通聯紀錄（他字卷第64頁）、雲林縣環境保護局環保報
    案中心陳情案件處理電腦管制單、100 年3 月24日雲林縣環
    境保護局環境稽查工作紀錄各1 份（警卷(二)第55頁至第56頁
    ）、虎尾鎮○○路與虎興東十街路口之現場廢棄物照片5 張
    （警卷(二)第68頁）、西螺鎮吳厝九隆枝24左6 電桿附近之現
    場廢棄物照片12張（警卷(二)第57頁至第65頁）、100 年3 月
    24日雲林縣環境保護局環境稽查工作紀錄（警卷(二)第69頁）
    、斗六市○○路之現場廢棄物照片6 張（警卷(二)第70頁）、
    雲林縣環境保護局環保報案中心陳情案件處理電腦管制單、
    100 年3 月24日雲林縣環境保護局環境稽查工作紀錄各1 份
    （警卷(二)第51頁至第52頁）、虎尾鎮○○里○○路與外環道
    路之現場廢棄物照片10張（警卷(二)第53頁至第54頁）、車牌
    號碼N5-7998 號車輛詳細資料報表（警卷(一)第184 頁）、余
    宗祐帶同警方查證100 年3 月24日傾倒廢棄物沿途路線照片
    16張（警卷(一)第131 頁至第139 頁）、作案路線及路口監視
    器錄影翻拍照片45張（偵卷(一)第63頁至第87頁）在卷足憑，
    復為被告范國正、陳志瑋、林永豐所不否認，上開部分之事
    實應可認定。
  (二)被告林永豐、范國正、陳志瑋應知悉所載運之淺綠色廢土為
    事業廢棄物，而非剩餘土石方或營建事業廢棄物之營建混合
    物：
    1.被告范國正於100 年3 月27日、4 月1 日警詢時與100 年
      7 月20日檢察官訊問時稱：淺綠色廢土是1 名叫綽號「阿
      克」之男子用無線電與其等聯繫而交付轉運，運費是1 車
      次10,000元，綽號「阿克」之成年男子表示，將上述廢土
      轉運後就是其等之事，「阿克」也就不管了；傾倒地點非
      由綽號「阿克」指示。其和「阿克」見面4 次，不知道「
      阿克」姓名、住處，也沒留電話，不知道「阿克」之車牌
      號碼牌，或淺綠色廢土之來源等語（警卷(一)第10頁、第11
      頁、第17頁至第18頁，偵卷(三)第104 頁）。顯然對於淺綠
      色廢土之來源全無所知，而綽號「阿克」之成年男子並無
      告知所載運物品之來源、種類、數量，亦無出示營建剩餘
      土石方所規定之「土石方流向證明文件」即載運聯單，被
      告係聯繫范國正之後一同前往載運，是被告范國正或陳志
      瑋如何確認是無污染之可供再利用之土石方。
    2.另證人即被告林永豐於本院審理時陳稱：范國正沒有告知
      土方來源，100 年3 月17日當天看到是綠色廢土，懷疑土
      的顏色不一樣，直覺反應就是詢問范國正是什麼，有沒有
      毒。其也把心理想法告訴陳志瑋，說這個有可能違法，可
      以不要載盡量不要載，因為其只是司機，但陳志瑋自己有
      車，因陳志瑋表示缺錢，堅持要載，其就說要載就跟老闆
      范國正聯絡等語（100 年度訴字第634 號第151 頁正反面
      、第155 頁至第157 頁、第159 頁）。並觀麥寮鄉○○段
      2612-4地號之現場廢棄物照片4 張（偵卷(三)第14頁）、莿
      桐鄉大美村之現場廢棄物照片9 張（警卷(二)第72頁）、莿
      桐鄉饒平村濁水溪17號觀測臺前之現場廢棄物照片6 張（
      警卷(二)第49頁至第50頁）、臺西鄉馬光厝大排五榔橋之現
      場廢棄物照片11張（偵卷(三)第18頁至第19頁）、虎尾鎮○
      ○路與虎興東十街路口之現場廢棄物照片5 張（警卷(二)第
      68頁）、西螺鎮吳厝九隆枝24左6 電桿附近之現場廢棄物
      照片12張（警卷(二)第57頁至第65頁）、斗六市○○路之現
      場廢棄物照片6 張（警卷(二)第70頁）、虎尾鎮○○里○○
      路與外環道路之現場廢棄物照片10張（警卷(二)第53頁至第
      54頁），顯示其等所傾倒之物均呈現淺綠色粉末狀，並無
      摻雜其他磚瓦、廢金屬、塑膠、木材、混凝土等物，一望
      即知並非工程、建築、裝修產生營建事業廢棄物之營建混
      合物。而被告林永豐、陳志瑋、范國正均平常以載運砂石
      、瀝青等物為業，依據林永豐之經驗，看到土是綠色的，
      會有所懷疑，並詢問范國正有沒有毒，告知陳志瑋可能違
      法，被告范國正、陳志瑋親眼目睹，如何能夠諉稱全然不
      知。此外，根據一般不具環保專業知識，僅具備正常智識
      程度之人，應該都知悉「正常土壤」的顏色，無論如何絕
      不會呈現淺綠色，被告范國正如何能稱淺綠色的土是「乾
      淨的土」？若真是乾淨的土方，1 車之價值不斐，綽號「
      阿克」之成年男子又怎會以每車10,000元，要求范國正等
      人處理。
    3.林永豐於100 年5 月17日檢察官訊問時證述：「我看見是
      綠色的，就問范國正車上是什麼，范國正告訴我是電路板
      磨粉廢棄物，范國正還教我如果路上有人攔檢就回答車上
      的東西是瓷土所以是淺綠色粉末狀」等語（偵卷(二)第144
      頁），若被告范國正可以告知被告林永豐係「電路板磨粉
      廢棄物」，顯見被告范國正知悉載運物品為事業廢棄物，
      而非一般營建剩餘土石方，又被告范國正還教導林永豐應
      該如何回答躲避查緝，益徵其明知淺綠色粉末物為事業廢
      棄物。而被告林永豐本身有所懷疑，亦經范國正告知上情
      ，並已轉告被告陳志瑋可能違法，陳志瑋仍決意親自前往
      現場載運，其當可知悉所載運淺綠色粉末物，非一般正常
      土石方，卻仍辯稱以為僅是無載運聯單之行政罰鍰云云，
      實無足採。故被告林永豐、范國正、陳志瑋，應知悉所載
      運之淺綠色廢土為事業廢棄物。
  (三)被告林永豐、范國正、陳志瑋應可知傾倒地點非合法之廢棄
    物清除處理機構或合法之回收再利用機構：
    1.被告林永豐於100 年5 月18日之檢察官訊問時證述：「就
      我的了解，要把廢棄物給別人載都會找自己信賴的人，不
      會公開徵求載廢棄物的人，就像我只會找『鱷魚』（為陳
      振耀）或『阿喜』（為林秋炎）一樣，『阿克』怎麼可能
      隨便在無線電頻道上呼叫不特定人來載他的廢棄物，而且
      范國正又載那麼多車回來，而且是分好幾天，一定是信賴
      范國正的人才敢重覆讓范國正載等語（偵卷(二)第161 頁）
      。復於100 年5 月18日檢察官訊問時證述：於100 年4 月
      23日至豬舍傾倒之後，陳振耀並告知下次不能再來麥寮倒
      ，所以其才打電話詢問林秋炎有無別的地方可以傾倒等語
      （偵卷(二)第158 頁）。並於本院審理時證稱：事實欄一(一)
      傾倒在雲林縣麥寮鄉○○段2612-4地號上新吉26分84號電
      桿旁，是廢棄的砂石廠，事實欄一(三)是一個豬舍，應該不
      能傾倒廢棄物等語（100 年度訴字第634 號第26頁、第27
      頁背面、第29頁背面）。顯然已經確知傾倒地點並非合法
      之廢棄物清除處理機構或合法之土資場、回收再利用收容
      處理場所或機構等。
    2.另被告林永豐雖辯稱：林秋炎說可以回填、傾倒之地點狹
      小，大車無法進入，事後會以小貨車運走，所以才先倒在
      不會妨礙行進之路旁云云。然：
    (1)依據「營建剩餘土石方處理方案」，規範「收容處理場所
      」包括：「土石方資源堆置處理場（以下簡稱土資場）
      係指經直轄市、縣（市）政府或公共工程主辦（管）機關
      審查同意，供營建工程剩餘土石方資源暫屯、堆置、填埋
      、轉運、回收、分類、加工、煆燒、再利用等處理功能及
      其機具設備之場所。目的事業處理場所係指經直轄市、
      縣（市）政府或公共工程主辦（管）機關審查同意，可收
      容處理營建剩餘土石方為原料之既有磚瓦窯場、輕質骨材
      場、土石採取場、砂石堆置、儲運、土石碎解洗選場、預
      拌混凝土場、水泥廠及其他回收再利用處理場所」。且依
      據上開方案三、土資場及目的事業處理場所設置應有設施
      ，包括：「於入口處豎立標示牌，標示場所核准文號、
      土石方種類、使用期限、範圍及管理人。於場所周圍設
      有圍牆或隔離設施，並設置一定寬度綠帶或植栽圍籬予以
      分隔，其綠帶得保留原有林木或種植樹木。出入口應設
      有清洗設施及處理污水之沈澱池。應有防止土石方飛散
      以及導水、排水設施。遠端監控資訊及紀錄設備。」
    (2)若為合法之收容處理場所，應有上開相關之設置或設備，
      然被告林永豐所傾倒淺綠色廢土之地點，包括雲林縣麥寮
      鄉○○段2612-4地號上新吉26分84號電桿旁之「廢棄」砂
      石場、雲林縣臺西鄉馬光厝大排新坤71號電桿對面之「廢
      棄豬舍旁」、雲林縣莿桐鄉○○村○○○道旁、雲林縣莿
      桐鄉饒平鄉17號觀測臺旁、雲林縣虎尾鎮○○路與虎興東
      十街路口（高鐵高架橋下）、雲林縣西螺鎮吳厝里九隆枝
      24左6 電桿旁、雲林縣斗六市崙仔科技工業區雲林縣虎尾
      鎮○○里○○路與外環道交叉路口（持法媽祖宮旁）為「
      道路旁」，顯然均不符合上開規範。其次，如為合法收容
      處理場所，應有相當配套之規劃設備，合法載運之車輛也
      應該多為營業曳引車等大車，怎會是因為是大車就無法進
      入之處，且被告林永豐於100 年3 月24日夜間於雲林縣虎
      尾鎮○○路與虎興東十街路口（高鐵高架橋下）傾倒時，
      又怎會發生僅傾倒一部分，因為有車過來，就立即改到雲
      林縣西螺鎮吳厝里九隆枝24左6 電桿旁傾倒之情形。此外
      ，被告林秋炎僅向收取被告林永豐收取報酬4,000 元，卻
      還要另外僱用用小貨車至上開數個地點幫忙載運，衡諸常
      情實難想像。從而，由上開各節，足認被告林永豐應知所
      傾倒之地點並非合法再利用之收容處理場址。
    3.被告范國正、陳志瑋則辯稱：不認識林秋炎、陳振耀，傾
      倒地點為林永豐所聯繫，其等僅有至事實欄一(三)之豬舍空
      地，其餘地點都是由林永豐以輪流換車前往方式傾倒，所
      以其不知實際傾倒地點狀況云云。然：
    (1)被告范國正於本院審理時稱：「在我們北部營建土石方來
      講，載每臺車他們工地所要出的土是由我們運輸車輛每部
      車去跟他載，他都會付車資跟費用給我們，我們在開去北
      部棄土場傾倒，北部棄土場傾倒是要付費用給棄土廠。」
      「在我們北部棄土場都是有人在經營。而不是說像隨便去
      路邊。」等語（100 年度訴字第634 號卷第179 頁背面）
      ，可見其對於營建剩餘土石方之回收載運相關規定有所知
      悉，就「豬舍空地」而言，顯然非上開營建剩餘土石方處
      理方案所規範之土資場、磚瓦窯場、輕質骨材場、土石採
      取場、砂石堆置、儲運、土石碎解洗選場、預拌混凝土場
      、水泥廠及其他相類之回收再利用處理場所等合法收容處
      理場所，亦無相關之設置與設備。
    (2)又據林永豐於100 年5 月18日檢察官訊問時與本院審理時
      均證稱：100 年3 月22日傍晚，其與范國正、陳志瑋駕駛
      營業曳引車南下與陳振耀會面後，陳振耀要其3 人在該處
      等待一夜，隔天上午9 時許才帶同其3 人一同駕車附載上
      開淺綠色廢土至事實欄一(三)所示之豬舍傾倒，該處是私人
      用地等語（偵卷(二)第158 頁，100 年度訴字第634 號卷第
      158 頁背面）。如是合法之收容處理場所，怎會讓付錢載
      運前往傾倒處理之人先特地先南下，在車上過一夜，隔天
      才有地方傾倒回收，是共同被告陳振耀於本院審理時供稱
      ：其在3 月17日晚上、3 月22日晚上到3 月23日上午有帶
      林永豐到麥寮橋頭段、臺西豬舍去倒土，林永豐是臨時下
      來，所以其只好出去找地點，看哪裡比較寬、比較隱密不
      會妨害人家出入，沒有找地主等語（100 年度訴字第634
      號卷第177 頁正反面）應較為實在。
    (3)另依據「營建剩餘土石方處理方案」中，肆、收容處理場
      所設置與管理方針，一、設置收容處理場所之作業程序之
      (三)規範「申請設置收容處理場所應由申請人檢附申請書表
      ，土地使用編定文件，設置計畫書圖概要，向直轄市、縣
      （市）政府或公共工程主辦機關提出申請，經會同相關機
      關單位辦理第一階段初勘或審查程序，於一個月內由該政
      府機關首長認可。如經審查認定須由申請人於一定期間準
      備第二階段複審相關資料，向同一受理單位經會同有關單
      位或委員會複勘審查，於一個月內綜合彙整審查意見，送
      請各該政府機關首長核准發給設置許可。... 」而被告范
      國正、陳志瑋本身未有廢棄物清除證或土方來源證明、載
      運聯單，亦未確認被告林秋炎、陳振耀所稱之傾倒地點是
      否經過設置許可，其等親自前往豬舍空地傾倒時，當可明
      確知悉並非合法之收容處理場所，僅為私人土地；辯護人
      主張被告范國正、陳志瑋所載運之物用以進行豬舍回填，
      屬於事業廢棄物之回收再利用，尚屬無稽。
    (4)被告范國正、陳志瑋為載運淺綠色廢土之主要獲利者，被
      告陳志瑋所駕駛為自己之營業曳引車，若為合法場址，當
      無不能一同前往之困難，必須於在夜晚長途跋涉南下，在
      車上過一夜、或交由林永豐輪流開車前往傾倒之必要，是
      其2 人企圖推卸責任，諉稱不知為非法傾倒棄置，亦無足
      採。
  (四)辯護人雖依據行政院環保署之91年12月25日環署廢字第0910
    091151號「從事事業廢棄物再利用涉及違法清除處理及再利
    用認定原則」，主張被告范國正、陳志瑋縱然有違反廢棄物
    清理法第39條第1 項之管理辦法，不論由文義或論理解釋，
    均應適用同法第52條之規定處以行政罰並限期改善，而無回
    歸同法第41條規定之餘地。
    1.按91年7 月3 日公布，92年7 月3 日施行之「資源回收再
      利用法」第19條規定與前開最高法院98年度臺上字第66號
      判決意旨，未依再利用規定辦理再利用之廢棄物，仍屬廢
      棄物清理法第2 條第1 項第2 款所指之一般事業廢棄物。
      次按廢棄物清理法第39條第1 項規定：「事業廢棄物之再
      利用，應依中央目的事業主管機關規定辦理，不受第28條
      、第41條之限制。」又依同法第52條之規定，貯存、清除
      、處理或再利用一般事業廢棄物，違反第39條第1 項規定
      者，係處以行政罰鍰。現行廢棄物清理法關於事業廢棄物
      之再利用，已授權中央目的事業主管機關制定管理辦法管
      理之，不受同法第41條（即應向主管機關或中央主管機關
      委託之機關申請核發公民營廢棄物清除處理機構許可文件
      ）之限制，固屬無訛；但如非屬事業廢棄物之再利用行為
      ，而係未經主管機關許可，提供土地回填、堆置廢棄物，
      或未依同法第41條第1 項規定領有廢棄物清除、處理許可
      文件，而從事廢棄物貯存、清除、處理，或未依廢棄物清
      除、處理許可文件內容貯存、清除、處理廢棄物者，則與
      上引事業廢棄物再利用之規定並不相侔，自仍有同法第46
      條第3 、4 款處罰規定之適用，最高法院97年度臺上字第
      6250號判決意旨亦可參照。
    2.而本案被告范國正、陳志瑋、林永豐無法證明所載運之物
      來源，因此所載運之淺綠色廢土，是否屬於可再利用之事
      業廢棄物，係屬有疑；且被告范國正、陳志瑋、林永豐與
      本身無合法之土方來源證明、載運聯單，共同被告林秋炎
      、陳振耀均未提出設置收容處理場所之設置許可，未有任
      何一個環節符合可得再利用之規範與處理程序，被告范國
      正、陳志瑋、林永豐卻以「再利用」作為任意傾倒淺綠色
      廢土之藉口，其等未依規定領有廢棄物清除許可文件，受
      託清運上開淺綠色廢土等一般事業廢棄物傾倒之行為，應
      仍該當同法第46條第4 款所規定「未依同法第41條第1 項
      規定領有廢棄物清除許可文件，而從事廢棄物清除」之犯
      行。是辯護人上開主張，並無理由。
  (五)綜上，被告范國正、陳志瑋、林永豐所辯均無足採，其等所
    涉犯行事證明確，應依法論科。
四、論罪科刑：
  (一)按廢棄物清理法所規定之廢棄物分二種：1.一般廢棄物：由
    家戶或其他非事業所產生之垃圾、糞尿、動物屍體等，足以
    污染環境衛生之固體或液體廢棄物。2.事業廢棄物：(1)有害
    事業廢棄物：由事業所產生具有毒性、危險性，其濃度或數
    量足以影響人體健康或污染環境之廢棄物。(2)一般事業廢棄
    物：由事業所產生有害事業廢棄物以外之廢棄物，廢棄物清
    理法第2 條第1 項定有明文。雖雲林縣環境保護局100 年4
    月21日雲環廢字第100002521 號函暨檢附之佳美環境科技股
    份有限公司廢棄物檢測報告4 份（偵卷(二)第39頁至第40頁、
    第41頁至第51頁、第52頁至第62頁、第63頁至第72頁、第73
    頁至第83頁），指出「樣本檢測報告之總銅超出有害事業廢
    棄物認定標準之溶出試驗標準，判定為有害事業廢棄物。」
    等情，惟於雲林縣環境保護局於100 年5 月6 日雲環廢字第
    1000003064號函（偵卷(三)第100 頁）表示：「本局於100 年
    4 月21日雲環廢字第100002521 號函判定為有害事業廢棄物
    ，惟有關超出有害事業廢棄物標準之總銅認定僅限於廢觸媒
    、集塵灰、廢液、廢土、濾材、焚化飛灰或底渣，因該不明
    廢棄物尚未判定廢棄物種類，故無法明確辨別是否超過有害
    事業廢棄物認定標準。」雲林縣環境保護局100 年7 月15日
    雲環廢字第1000005159號函（偵卷(三)第101 頁）亦表示「有
    關臺西鄉馬光厝大排五榔橋防汛道路遭傾倒廢棄物經本局現
    場研判應為本縣於3 月23日等日於虎尾鎮、西螺鎮、莿桐鄉
    及斗六市等地遭非法傾倒廢棄物為同一產源及種類，且因該
    不明廢棄物尚未判定廢棄物種類，故無法明確辨別是否超過
    有害事業廢棄物認定標準。」故經本院函詢雲林縣環境保護
    局上開傾倒綠色廢土之性質，經函覆說明「有關本案所傾倒
    之淡綠色不明廢棄物屬於廢棄物清理法所定義之『廢棄物』
    ，而『非一般營建土石方』，另本局為釐清是否屬於有害事
    業廢棄物，已將樣品委託工業技術研究院進行成分分析，俟
    檢驗報告結果明確後以利追查該廢棄物產源。」「有關本局
    委託工業技術研究院進行不明淡綠色廢棄物成分分析，檢驗
    結果主要成分為『環氧樹脂』。」「有關本案非法傾倒之廢
    棄物認定為『事業廢棄物』，本局將廢棄物採樣樣本送工研
    院進行成分分析，經檢驗結果成分雖為環氧樹脂尚不足以認
    定該廢棄物是否屬有害事業廢棄物，且該廢棄物檢驗報告超
    出有害事業廢棄物標準之總銅認定僅限於廢觸媒、集塵灰、
    廢液、廢土濾材、焚化飛灰或底渣，因該不明廢棄物尚未判
    定廢棄物種類，故無法明確辨別是否超過有害事業廢棄物認
    定標準。」等情，有雲林縣環境保護局雲林縣環境保護局
    100 年8 月23日雲環廢字第1000006279號、100 年10月18日
    雲環廢字第1000007930號、100 年10月26日雲環廢字第1000
    008328號函（本院100 年度訴字第634 號卷第87頁、第120
    頁至第123 頁、第128 頁）在卷可稽，是無法由綽號「阿克
    」之成年男子查知不明廢棄物之來源，而判斷廢棄物種類，
    認定是否超過有害事業廢棄物認定標準，依據罪疑為輕原則
    ，僅能依雲林縣環境保護局上開函覆，認為上開淺綠色廢土
    為「一般事業廢棄物」，故被告范國正、林永豐、陳志瑋等
    人所上開傾倒之物，應屬廢棄物清理法所規定之「廢棄物」
    無疑。
  (二)次按未依廢棄物清理法第41條第1 項規定領有廢棄物清除、
    處理許可文件，從事廢棄物貯存、清除、處理，或未依廢棄
    物清除、處理許可文件內容貯存、清除、處理廢棄物。應依
    同法第46條第1 項第4 款處以刑責，其所定廢棄物之範圍，
    依廢棄物清理法第2 條第1 項規定，則分為一般廢棄物及事
    業廢棄物二種（其中一般廢棄物，係由家戶或其他非事業所
    產生之垃圾、糞尿、動物屍體等足以污染環境衛生之固體或
    液體廢棄物，另事業廢棄物又分為有害事業廢棄物及一般事
    業廢棄物，其有害事業廢棄物，係由事業機構所產生具有毒
    性、危險性，其濃度或數量足以影響人體健康或污染環境之
    廢棄物，而一般事業廢棄物，則係由事業機構所產生有害事
    業廢棄物以外之廢棄物）。又按廢棄物清理法第46條第4 款
    所規定之犯罪構成要件行為，計有「貯存」、「清除」及「
    處理」三者，「貯存」指事業廢棄物於清除、處理前，放置
    於特定地點或貯存容器、設施內之行為，「清除」指事業廢
    棄物之收集、運輸行為，「處理」指下列行為：1.中間處理
    ：指事業廢棄物在最終處置或再利用前，以物理、化學、生
    物、熱處理或其他處理方法，改變其物理、化學、生物特性
    或成分，達成分離、減積、去毒、固化或穩定之行為。2.最
    終處置：指衛生掩埋、封閉掩埋、安定掩埋或海洋棄置事業
    廢棄物之行為。3.再利用：指事業產生之事業廢棄物自行、
    販賣、轉讓或委託做為原料、材料、燃料、填土或其他經中
    央目的事業主管機關認定之用途行為，並應符合其規定者，
    事業廢棄物貯存清除處理方法及設施標準第2 條第1 、2 、
    3 款定有明文。本件被告范國正、林永豐、陳志瑋駕駛曳引
    車，自綽號「阿克」之成年男子處，將一般事業廢棄物收集
    後，運輸載至上開數個地點土地傾倒，並未再為處理之行為
    ，依上開規定，其所為應屬廢棄物清理法所規定之「清除」
    行為。是核被告范國正、陳志瑋、林永豐、林秋炎、陳振耀
    所為，均係犯廢棄物清理法第46條第4 款之未依廢棄物清理
    法第41條第1 項規定領有廢棄物清除許可文件，從事廢棄物
    清除罪。
  (二)又按刑事法若干犯罪行為態樣，本質上原具有反覆、延續實
    行之特徵，立法時既予特別歸類，定為犯罪構成要件之行為
    要素，則行為人基於概括之犯意，在密切接近之一定時、地
    持續實行之複次行為，倘依社會通念，於客觀上認為符合一
    個反覆、延續性之行為觀念者，於刑法評價上，即應僅成立
    一罪。學理上所稱「集合犯」之職業性、營業性或收集性等
    具有重複特質之犯罪均屬之，例如經營、從事業務、收集、
    販賣、製造、散布等行為概念者是。廢棄物清理法第46條第
    1 項第4 款之犯罪，係以未依同法第41條第1 項規定領得廢
    棄物清除、處理許可文件之人，作為犯罪主體，依該法第41
    條第1 項前段以觀，乃謂從事廢棄物清除、處理業務者，應
    申請核發許可文件。是本罪之成立，本質上即具有反覆性，
    倘行為人基於概括犯意，在密切接近之一定時間及空間內反
    覆從事廢棄物之清除、處理，無非執行業務所當然，於行為
    概念上，應認為包括的一罪，無連續犯可言。（最高法院95
    年度臺上字第1079號、98年度臺上字第73號判決參照）。被
    告范國正、陳志瑋自100 年3 月中旬至100 年3 月24日密接
    之時間內，陸續向同一來源即年籍不詳綽號「阿克」之成年
    男子收集載運來源不詳之廢棄物，與被告林永豐駕駛上開相
    同車號之3 部營業曳引車，接受被告林秋炎、陳振耀之引導
    ，持續反覆運輸、傾倒於上開起訴書所載雲林縣麥寮鄉、莿
    桐鄉、臺西鄉、虎尾鎮、西螺鎮、斗六市等地，係基於反覆
    執行清除業務之同一犯意，密接為一行為之反覆實施，應認
    係屬包括一罪。檢察官起訴主張應予分論併罰，容有誤會。
    另外，起訴事實一(二)部分之傾倒地點，據被告林秋炎、林永
    豐所述，應先至雲林縣莿桐鄉○○村○○○道旁，再到雲林
    縣莿桐鄉饒平鄉17號觀測臺旁，有林永豐100 年6 月1 日之
    警詢陳述（警卷(一)第40頁）與其2 人於本院審理時之供述（
    本院100 年度訴字第634 號卷第169 頁背面至第170 頁）與
    路線圖（警卷(一)第118 頁）、林永豐帶同警方查證之沿途路
    線照片（警卷(一)第121 頁至第130 頁）在卷可佐，故更正犯
    罪事實如事實欄所載，附此敘明。
  (三)按共同實施犯罪行為之人，在合同意思範圍以內，各自分擔
    犯罪行為之一部，相互利用他人之行為，以達其犯罪之目的
    者，即應對於全部所發生之結果，共同負責；共同正犯應就
    全部犯罪結果共負責任，故正犯中之一人，其犯罪已達於既
    遂程度者，其他正犯亦應以既遂論科。且共同正犯之意思聯
    絡，原不以數人間直接發生者為限，即有間接之聯絡者，亦
    包括在內（最高法院28年上字第3110號、29年上字第3617號
    判例可為參照）。是被告范國正、林永豐、陳志瑋、綽號「
    阿克」之成年男子分別就事實欄一(一)(三)、(二)(四)犯行，與陳振
    耀、林秋炎間，有犯意聯絡及行為分擔，為共同正犯。
  (四)被告范國正、林秋炎有前述犯罪事實欄所記載之前科紀錄，
    此有臺灣高等法院被告前案紀錄表1 份附卷足憑，故被告2
    人於受有期徒刑執行完畢後，5 年內故意再犯本件有期徒刑
    以上之罪，均為累犯，應分別依刑法第47條第1 項之規定加
    重其刑。
  (五)刑法第62條所規定之自首，以對於未發覺之罪，向有偵查權
    之機關或公務員自承犯罪，進而接受裁判為要件；而具有裁
    判上一罪關係之犯罪，苟全部犯罪未被發覺前，行為人僅就
    其中一部分犯罪自首，固仍生全部自首之效力，反之，倘其
    中一部分犯罪已先被有偵查權之機關或公務員發覺，行為人
    方就其餘未被發覺之部分，自動供認其犯行時，因與上開自
    首之要件不符，自不得適用自首之規定減輕其刑（最高法院
    90年度臺上字第5435號、96年度臺上字第2137號判決要旨參
    照）。查：
    1.被告林永豐主張有自首上開犯行，然本院函詢偵查檢察官
      之意見，經臺灣雲林地方法院檢察署100 年8 月26日雲檢
      文公100 偵3750字第24414 號函覆（本院100 年度訴字第
      634 號卷第88頁至反面）說明三、四記載：「上述案件之
      犯罪事實一(一)，於被告林永豐100 年5 月17日自白前，共
      犯范國正已於100 年3 月27日到案供稱被告林永豐涉犯犯
      罪事實一(二)(四)，而雲林縣環保局亦早於100 年4 月21日，
      檢附稽查工作紀錄，函告本署犯罪事實一(二)(四)與犯罪事實
      一(一)初判應為同一批廢棄物（詳100 偵1769卷二195 、
      240 頁），是被告林永豐100 年5 月17日自白前，檢察官
      已有確切之根據，合理懷疑被告林永豐涉犯犯罪事實一(一)
      。犯罪事實一(三)，則係被告林永豐100 年5 月17日自白後
      ，雲林縣環保局始於100 年5 月23日函告本署有犯罪事實
      一(三)之存在（詳100 偵1769卷二333 頁）」等語。是被告
      林永豐所涉犯上開犯行，業經本院認為構成集合犯之包括
      一罪關係，其一部分犯罪既已因案被發覺，雖被告林永豐
      在100 年5 月17日檢察官訊問時，陳述其未發覺之事實欄
      一(三)部分之犯罪行為，仍不符合刑法第62條之規定，不應
      認有自首之效力。
    2.被告林秋炎雖主張有自首上開犯行，然經本院函詢偵查檢
      察官意見，臺灣雲林地方法院檢察署檢察官100 年度蒞字
      第1423號補充理由書所檢附之公務電話記錄單1 份（本院
      100 年度訴字第643 號卷第115 頁至第116 頁）回覆記載
      ：「據本案之承辦員警即西螺分局小隊長蔡清賢表示：林
      秋炎於警局移送時，尚未到案，故無自首之情等語，有本
      署公務電話記錄單可資佐證，並經本署檢察官調取林秋炎
      等人卷宗查明屬實，則西螺分局移送本案時，即已知上揭
      犯罪事實及林秋炎之犯行，且林秋炎於本案自偵查至起訴
      後，均未曾主動到案表明接受裁判，而係經鈞院另案通緝
      到案，是林秋炎並無符合刑法上自首要件。」等語，足見
      被告林秋炎無自首規定之適用。
  (六)爰審酌被告范國正、林秋炎有事實欄所載之前科紀錄，已非
    初犯廢棄物清理法之案件；而被告林永豐前因違反廢棄物清
    理法案件，經臺灣臺中地方法院以98年度訴字第1488號判決
    判處有期徒刑1 年1 月，緩刑3 年確定，與被告陳振耀因違
    反廢棄物清理法案件，經本院以100 年度訴字第354 號判決
    判處有期徒刑1 年確定，目前入監服刑中，雖未構成累犯，
    然均素行不佳；被告陳志瑋，無前科紀錄，素行良好，此有
    臺灣高等法院被告前案紀錄表5 份在卷可參。被告范國正為
    被告林永豐之老闆，林永豐傾倒1 臺車次僅收取1,500 元，
    被告范國正、陳志瑋可收取綽號「阿克」之成年男子所給付
    扣除給予林秋炎、陳振耀報酬外之大部分利益，為主要獲利
    者，然其等均為求利益，未依廢棄物清理法第41條第1 項規
    定領有廢棄物清除許可文件，竟從事廢棄物清除行為，並由
    林永豐聯絡帶路者即被告林秋炎、陳振耀找尋傾倒地點，而
    被告林秋炎、陳振耀明知非合法之收容處理場所，竟為圖利
    益，引導被告林永豐等人在雲林縣境內非法傾倒，除事實欄
    一(三)由被告范國正、陳志瑋親自駕車前往傾倒外，其餘則由
    被告范國正交付林永豐家車前往，或由林永豐輪流駕車前往
    傾倒地點傾倒，罔顧傾倒地點土地所有人之權益，在總銅含
    量經檢驗已超出廢觸媒、集塵灰、廢液、廢土、濾材、焚化
    飛灰或底渣等類別之有害事業廢棄物標準之總銅認定，僅因
    未能判定廢棄物種類，所以無法認定為有害事業廢棄物，然
    仍可能對於環境造成影響與破壞，所為惡劣應予非難。又被
    告范國正、陳志瑋、林永豐犯後否認犯行，企圖以所為係「
    再利用」作為卸責之理由，犯後態度不佳；而林秋炎、陳振
    耀犯後均坦承犯行，態度尚佳。兼衡被告范國正自陳家中有
    年邁之父母親，太太患有高血糖疾病，目前改從事鋪置柏油
    之工作；被告陳志瑋家中有2 名幼子及母親，有戶籍謄本影
    本1 分可參，自陳為家中之經濟重心，目前從事載運瀝青工
    作；被告林永豐自陳家中有父母親、妻子與2 個女兒，目前
    亦改從事載運瀝青工作；被告林秋炎經另案通緝到案，自陳
    家中有年邁母親、因車禍而智能低微之妻子與2 名就讀國小
    之孩子待其撫養照顧；被告陳振耀經通緝緝獲，自陳擔任砂
    石車司機工作，暨檢察官對於被告范國正、陳志瑋、林永豐
    、林秋炎、陳振耀分別具體求刑應執行有期徒刑5 年、4 年
    、5 年、4 年、4 年，及被告等人之犯罪動機、手段、參與
    程度及所生損害等一切情狀，分別量處如主文所示之刑。
  (七)末查，本件扣案989-AN號營業貨運曳引車1 輛，係被告范國
    正所有，靠行於瑞陽通運股份有限公司（目前發還被告范國
    正保管中），有車牌號碼898-AN號車輛詳細資料報表（警卷
    (一)第181 頁）、雲林縣警察局西螺分局100 年3 月27日（受
    執行人范國正）搜索扣押筆錄及扣押物品目錄表1 份（警卷
    (二)第38頁至第44頁）在卷可參，雖供被告范國正、林永豐等
    人犯本罪所用之物，惟衡諸該等車輛亦供被告范國正平時從
    事一般運輸工作所用，用途非僅專供本件犯罪所用，且上開
    曳引車價值不斐，相較其等犯本罪之情節，如併予諭知沒收
    之從刑處罰，顯有過苛而與比例原則有違，爰就此部分扣案
    之物不予宣告沒收之。另未扣案之736-AI號營業貨運曳引車
    亦為被告范國正所有，靠行瑞陽通運股份有限公司；未扣案
    之957-AJ號營業貨運曳引車為被告陳志瑋所有，靠行於東郁
    通運有限公司，有車牌號碼736-AI號、957-AJ號之車輛詳細
    資料報表（警卷(一)第179 頁、第183 頁）在卷可佐，雖為被
    告范國正、陳志瑋犯本罪所用之物，經檢察官請求依法宣告
    沒收，然基於上開相同之理由，均不予以沒收，併此敘明。
五、據上論斷，應依刑事訴訟法第299 條第1 項前段，廢棄物清
    理法第46條第4 款，刑法第11條前段、第28條、第47條第1
    項，判決如主文。
本案經檢察官到何宗霖庭執行職務
中    華    民    國   100    年    11    月    28    日
            刑事第三庭    審判長法  官  林輝煌
                                法  官  陳雅琪
                                法  官  蕭雅毓
以上正本證明與原本無異。
如不服本判決應於收受判決後10日內向本院提出上訴書狀，並應
敘述具體理由；其未敘述上訴理由者，應於上訴期間屆滿後20日
內向本院補提理由書（均須按他造當事人之人數附繕本）。「切
勿逕送上級法院」。
                                書記官  鍾宜津
中    華    民    國   100    年    11    月    28    日
附錄論罪科刑條文全文：
廢棄物清理法第46條
有下列情形之一者，處 1 年以上 5 年以下有期徒刑，得併科新
臺幣 3 百萬元以下罰金：
一、任意棄置有害事業廢棄物。
二、事業負責人或相關人員未依本法規定之方式貯存、清除、處
    理或再利用廢棄物，致污染環境。
三、未經主管機關許可，提供土地回填、堆置廢棄物。
四、未依第 41 條第 1 項規定領有廢棄物清除、處理許可文件
    ，從事廢棄物貯存、清除、處理，或未依廢棄物清除、處理
    許可文件內容貯存、清除、處理廢棄物。
五、執行機關之人員委託未取得許可文件之業者，清除、處理一
    般廢棄物者；或明知受託人非法清除、處理而仍委託。
六、公民營廢棄物處理機構負責人或相關人員、或執行機關之人
    員未處理廢棄物，開具虛偽證明。